最  高  行  政  法  院  裁  定
111年度聲再字第33號
聲  請  人  程國祥                                     

上列聲請人因與相對人國防部憲兵指揮部間退伍事件，對於中華
民國109年11月26日本院109年度裁字第2098號裁定，聲請再審，
本院裁定如下：
    主  文
再審之聲請駁回。
再審訴訟費用由聲請人負擔。
    理  由
一、按再審之訴自判決確定時起，如已逾5年者，不得提起。但
    以第273條第1項第5款、第6款或第12款情形為再審之理由者
    ，不在此限；對於再審確定判決不服，復提起再審之訴者，
    前項所定期間，自原判決確定時起算。但再審之訴有理由者
    ，自該再審判決確定時起算，行政訴訟法第276條第4項及第
    5項定有明文。上開規定依同法第283條規定，於對於確定裁
    定聲請再審準用之。
二、緣聲請人因退伍事件前經臺北高等行政法院（下稱原審）99
    年度訴字第246號判決（下稱原確定判決）駁回聲請人之訴
    ，該判決於民國99年5月6日送達聲請人，有送達證書附該案
    卷證可稽，未據聲請人上訴，上訴不變期間自99年5月6日翌
    日起算20日，扣除在途期間2日，至99年5月28日（星期五）
    上訴期間屆滿而告確定。嗣聲請人仍以原確定判決有行政訴
    訟法第273條第1項第13款及第14款所定再審事由，向原審提
    起再審之訴，經原審104年度再字第46號裁定駁回其再審之
    訴。聲請人不服，提起抗告，經本院104年度裁字第1418號
    裁定駁回後，聲請人曾先後多次聲請再審，均經本院分別裁
    定駁回在案。茲聲請人復對最近一次即本院109年度裁字第2
    098號裁定（下稱原確定裁定），以具行政訴訟法第273條第
    1項第13款及第14款之事由而聲請再審。
三、本院查：原確定判決係於99年5月28日確定，有索引卡查詢
    案件基本資料在卷可稽。則聲請人於110年1月15日對原確定
    裁定提起本件再審之聲請，距原確定判決確定時，已逾5年
    ，且本件亦非依行政訴訟法第273條第1項第5款、第6款或第
    12款規定事由聲請再審，依前開規定及說明，其聲請再審自
    非合法，應予駁回。又本件再審聲請既不合法，自無庸審究
    前此歷次裁判有無再審理由，則聲請人於本件聲請調查證據
    ，已無從斟酌。另本院在訴訟卷宗之卷面登載「實收日期」
    「收案日期」「分案日期」及「裁判日期」等，悉依「最高
    行政法院訴訟事件編號計數分案報結要點」規定，記載編號
    、計數、分案、報結之日期，不影響原確定裁定依首揭法律
    規定所為獨立適法性之判斷，未對聲請人為不公正之對待，
    亦不影響其訴訟權益；從而聲請人主張本院於108年2月18日
    實收原確定裁定之聲請再審事件，又延至109年6月8日才收
    案，109年11月25日分案，109年11月26日裁判，就聲請人所
    提調閱證據不查證與極其輕率審理，對其極度不公正對待，
    產生極重大之權益影響等語，尚屬誤會，均附此敘明。
四、據上論結，本件聲請為不合法。依行政訴訟法第283條、第2
    78條第1項、第104條、民事訴訟法第95條、第78條，裁定如
    主文。
中　　華　　民　　國　　111　 年　  3　　 月　  31  　日
                    最高行政法院第四庭
                        審判長法  官  胡　方　新　
                              法  官　簡　慧　娟
                              法  官　蔡　紹　良
                              法  官　蕭　惠　芳
                              法  官　林　惠　瑜

以  上  正  本  證  明  與  原  本  無  異
中　　華　　民　　國　　111 　年　　3 　　月　　31　　日
　　　　　　　　　　　　　　　書記官　林　郁　芳